臺灣新北地方法院民事裁定 
111年度消債全字第8號
聲  請  人  陳思穎

上列聲請人因消費者債務清理條例更生事件，聲請保全處分，本
院裁定如下：
    主  文
聲請駁回。
    理  由
一、按法院就更生或清算之聲請為裁定前，得因利害關係人之聲
    請或依職權，以裁定為停止對於債務人財產強制執行程序之
    保全處分，消費者債務清理條例第19條第1項第3款固有明文
    。惟保全處分係於法院就更生或清算之聲請為裁定前，為防
    杜債務人之財產減少，維持債權人間之公平受償及使債務人
    有重建更生之機會，始有保全處分之必要，此觀諸消費者債
    務清理條例第19條立法理由即明。是以法院就更生或清算之
    聲請為裁定前，應依債務人之財產狀況，就保全處分對債務
    人更生或清算目的達成之促進，及保全處分實施對相關利害
    關係人所生影響，兼顧債權人權益，避免債務人惡意利用保
    全處分，阻礙債權人行使權利，或作為延期償付手段之可能
    性，綜合比較斟酌，決定有無以裁定為保全處分之必要，非
    謂一經利害關係人聲請，即應裁定准予保全處分。
二、聲請意旨略以：聲請人已向法院聲請更生，而聲請人於樹林
    區農會帳戶之存款遭債權人遠東國際商業銀行股份有限公司
    向本院聲請強制執行(即110年度司執字第64034號執行事件)
    ，如不為保全處分，本件縱經審理後准予聲請人更生裁定，
    將不能達到更生之目的，更生程序恐難順利進行，為以利更
    生程序中債權人平均受償，爰依消費者債務清理條例第19條
    第1項規定聲請保全處分等語。
三、經查，聲請人於111年6月21日向本院聲請更生，經本院以11
    1年度消債更字第289號案件受理等情，業經本院調取上開卷
    宗核閱屬實。聲請人聲請本件消費者債務清理事件之保全處
    分，雖主張其名下郵局帳戶將遭本院強制執行，致無法保障
    所有債權人平均受償之權益等語。惟聲請人並未就其所稱有
    保全必要情事提出相關證明，且未釋明本件有何違反債權人
    公平受償及債務人重建更生之機會，致更生程序無法進行之
    保全處分必要性。且更生程序主要係以法院裁定開始更生程
    序後，聲請人薪資、執行業務所得及其他固定收入作為更生
    方案之清債來源，在法院裁定開始更生程序前，聲請人之債
    權人行使權利及前揭強制執行程序之繼續，並無礙於嗣後聲
    請人更生程序之進行與更生目的之達成，亦無礙於債權人債
    權之公平受償，自無必以保全處分限制債權人對於聲請人薪
    資債權或其他財產為強制執行。況依強制執行法第122條規
    定之意旨，聲請人對於第三人之債權，若係維持聲請人及其
    共同生活之親屬生活所必須者，不得為強制執行，故聲請人
    對第三人之債權，本即限於非聲請人及其共同生活之親屬生
    活所必須者，始得強制執行，此已考量聲請人生活需要，不
    致造成聲請人無法維持基本生活，亦不妨礙其重建更生之機
    會，如聲請人認強制執行之結果影響其基本生活需要，自應
    依強制執行法第122條、第12條之規定，向執行法院聲明異
    議，而非依消債條例之規定聲請保全處分，以免混淆本條例
    所設保全處分之目的與功能。再者，其餘債權人若欲行使渠
    等之債權，亦得就前開強制執行程序聲明參與分配，應不妨
    礙債權人間之公平受償，是更生程序既係以聲請人於裁定開
    始更生後之薪資或其他固定收入作為更生方案之償債來源，
    則允許債權人於法院裁定開始更生程序前就聲請人對第三人
    之債權為強制執行，不影響聲請人於更生程序中之清償能力
    ，於更生方案之順利履行亦無影響，難認有保全之必要。從
    而，聲請人聲請本件保全處分，難謂為有理由，應予駁回，
    爰裁定如主文。
中　　華　　民　　國　 111　　年　　 8　　月　　23　　日
                  民事第六庭    法　官　莊惠真 
以上正本係照原本作成。
如對本裁定抗告須於裁定送達後10日內向本院提出抗告狀，並繳
納抗告費新臺幣1,000 元。
中　　華　　民　　國　 111　　年　　 8　　月　　23　　日
                                書記官　蘇莞珍